臺灣臺中地方法院刑事判決　　　　　　　　　　　　　九十年度訴字第二八六一號
　　公　訴　人　臺灣臺中地方法院檢察署檢察官
　　被　　　告　甲○○
右列被告因違反毒品危害防制條例案件，經檢察官提起公訴（九十年度毒偵字第五二
九○號）及移送併案（九十年度毒偵字第五六六四號），本院判決如左：
    主  文
甲○○連續施用第一級毒品，處有期徒刑壹年。扣案之第一級毒品海洛因貳包（合計
淨重：零點陸參公克）沒收銷燬之；注射針筒貳支、分裝匙壹支、生理食鹽水壹瓶、
橡皮筋壹條沒收。
    事  實
一、甲○○前因施用毒品案件，經觀察、勒戒後，認無繼續施用毒品之傾向，由臺灣
    南投地方法院檢察署檢察官於民國八十八年六月二十一日，以八十八年度偵字第
    一五七七號為不起訴處分確定。甲○○於前案不起訴處分確定後五年內，復基於
    概括犯意，自八十九年五月九日起至八十九年五月十四日止，在其南投縣鹿谷鄉
    內湖村民生巷八號住處，連續施用第一級毒品海洛因多次，經觀察、勒戒結果，
    認有繼續施用毒品之傾向，由檢察官起訴並聲請強制戒治，經臺灣南投地方法院
    於八十九年九月二十八日，以八十九年度訴字第三四三號判處有期徒刑八月確定
    。詎仍不知戒絕，於前案判決確定後，停止戒治付保護管束期間，竟另行基於施
    用毒品之概括犯意，自九十年二月底某日起至九十年九月十二日止，在上址及彰
    化縣田中鎮○○○路旁等處，以針筒注射手臂之方式，連續施用第一級毒品海洛
    因多次，施用頻率不定。嗣先於九十年八月十一日下午三時十分許，在雲林縣莿
    桐鄉○○路為警查獲，並扣得海洛因一包（淨重：零點五一公克）、注射針筒二
    支、分裝匙一支、生理食鹽水一瓶、橡皮筋一條；後於九十年九月十二日下午三
    時許，在彰化縣田中鎮○○路○段三八七號為警查獲，並扣得海洛因一包（淨重
    ：零點一二公克）。
二、案經雲林縣警察局斗六分局報告臺灣雲林地方法院檢察署檢察官呈請臺灣高等法
    院檢察署移轉臺灣臺中地方法院檢察署檢察官偵查起訴及彰化縣警察局田中分局
    報告臺灣彰化地方法院檢察署檢察官呈請臺灣高等法院臺中分院檢察署移轉臺灣
    臺中地方法院檢察署檢察官移送併案。
    理  由
一、右揭事實，業據被告甲○○於警訊、偵查及本院審理時坦承不諱（見斗六分局警
    卷第二頁反面，一一四八號偵卷第六頁、三八○八號偵卷第七頁、第二六頁反面
    ，本院卷第二一、三五頁），且其於九十年八月十一日、九十年九月十二日為警
    查獲後，經採集其尿液送驗結果，均呈嗎啡陽性反應（由於海洛因於人體內會代
    謝成嗎啡，因此涉嫌海洛因之吸食者，係檢驗其尿液中之嗎啡反應），有雲林縣
    衛生局出具之煙毒尿液檢驗成績書及詮昕科技股份有限公司出具之濫用藥物尿液
    檢驗報告附卷可稽（見五二九○號偵卷第十三頁、三八○八號偵卷第三三頁）。
    而扣案之白粉二包（合計淨重：零點六三公克），經送鑑定結果，均含有第一級
    毒品海洛因成分，有法務部調查局九十年九月二十日、九十年十月十八日出具之
    鑑定通知書在卷可憑（見一一四八號偵卷第二八頁、三八○八號偵卷第三五頁）
    ，足見被白自白與事實相符。本件事證明確，被告犯行堪以認定。
二、被告前因施用毒品案件，經觀察、勒戒後，認無繼續施用毒品之傾向，由臺灣南
    投地方法院檢察署檢察官於八十八年六月二十一日，以八十八年度偵字第一五七
    七號為不起訴處分確定，有該不起訴處分書在卷可參（見一一四八號偵卷第十四
    頁）。被告於前案不起訴處分確定後五年內，復基於概括犯意，自八十九年五月
    九日起至八十九年五月十四日止，在其南投縣鹿谷鄉內湖村民生巷八號住處，連
    續施用第一級毒品海洛因多次，經觀察、勒戒結果，認有繼續施用毒品之傾向，
    由檢察官起訴並聲請強制戒治，經臺灣南投地方法院於八十九年九月二十八日，
    以八十九年度訴字第三四三號判處有期徒刑八月確定，亦有該判決書附卷可考（
    見一一四八號偵卷第十五頁）。被告於前案判決確定後，停止戒治付保護管束期
    間，另行施用第一級毒品，依法應予論科。
三、核被告所為，係犯毒品危害防制條例第十條第一項之施用第一級毒品罪。其於施
    用毒品前後持有毒品之低度行為，為施用之高度行為所吸收，不另論罪。被告前
    後多次施用第一級毒品犯行，時間緊接，犯罪構成要件相同，顯係基於概括犯意
    為之，應依連續犯之規定論以一罪，並加重其刑。公訴人雖僅就被告九十年八月
    四日至九十年八月十一日施用第一級毒品之犯行提起公訴，然其他部分與業據起
    訴經判決有罪部分有連續犯之裁判上一罪關係，且經檢察官移送併案，本院自應
    予以審理。爰審酌被告前因施用毒品案件，業經法院判處有期徒刑八月，於停止
    戒治付保護管束期間，不思力求上進擺脫毒品陰影，反另行起意施用毒品，顯見
    其毒癮甚深，施用毒品除戕害自身健康外，併對社會秩序產生不良影響，惟犯罪
    後坦承罪行，態度良好等一切情狀，量處如主文所示之刑。扣案之海洛因二包（
    合計淨重：零點六三公克），屬查獲之毒品，應依毒品危害防制條例第十八條第
    一項前段之規定，宣告沒收銷燬。至注射針筒二支、分裝匙一支、食鹽水一瓶、
    橡皮筋一條，為被告所有供犯罪所用之物，業據其供明在卷（見三八○八號偵卷
    第二六頁反面，本院卷第二二頁），爰依刑法第三十八條第一項第二款之規定，
    宣告沒收。
據上論斷，應依刑事訴訟法第二百九十九條第一項前段，毒品危害防制條例第十條第
一項、第十八條第一項前段、第二十條第三項前段，刑法第十一條前段、第五十六條
、第三十八條第一項第二款，判決如主文。
本案經檢察官林蓉蓉到庭執行職務。
中      華      民      國      九十一      年    一    月    二十九    日
                                臺灣臺中地方法院刑事第四庭
                                    審判長法  官  王 國棟
                                          法  官  張 靜 琪
                                          法  官  羅 智 文
右正本證明與原本無異。
如不服本判決，應於判決送達後十日內向本院提出上訴狀，上訴於臺灣高等法院臺中
分院( 須附繕本 )。
                                          書記官
中      華      民      國      九十一      年    一    月    三十一    日
附錄論罪科刑法條
毒品危害防制條例第十條
施用第一級毒品者，處六月以上五年以下有期徒刑。
施用第二級毒品者，處三年以下有期徒刑。
